# 收入净额法之下形成的资产负债何时能用净额法

提问人：hitznufe 时间：2022-03-16 21:55:18
某平台型平台型公司的业务性质 类 似代理似代理，对客户和供应商代收代付，按次赚取服务费，代收客户款项计入其他其他 应 收收，代付供应商款项计入其他其他 应 付付，由于公司是代理人角色，因此收入收入确确 认 用的是 净额 法法，基于代收代付性质、其 现 金流金流也是用的 净额 法法
在类似公司收入净额法方面，参照了chenyiwei版主推荐的北海章发布的帖子：“新收入准则:钢材贸易-总额法与净额法的思考”，也重点看了yujjyu发布的关于某线上化学耗材采购平台A公司收入确认的讨论，帖子地址在：https://bbs.esnai.com/forum.php? ... =%BE%BB%B6%EE%B7%A8
现在有一个问题极为棘手，急需急需 请 教各位大神，， 这 种种情况下情况下，，其他其他 应 收和其他 应 付付，，究竟能否抵 销 后按后按 净额 列示列示？
这个问题，上述帖子中chenyiwei版主在回复yujjyu时有提及一句：“能否在资产负债表上抵销列报，则取决于本企业是否只有在收到买方款项后才有义务向卖方付款”，再无进一步的分析了，想问下，如果想要 净额 列示列示，，需要需要 满 足什足什么么硬性的条件 吗 ？？有没有有没有 类 似的案例？

回答人：chenyiwei
应收应付能否抵销列报，属于金融工具列报准则规范的内容。详见《企业会计准则第 37 号——金融工具列报（ 2017 年修订）》第五章“金融资产和金融负债的抵销”。其基本原则是，抵销列报必须同时满足两个条件：（一）企业具有抵销已确认金额的法定权利，且该种法定权利是当前可执行的；（二）企业计划以净额结算，或同时变现该金融资产和清偿该金融负债。
在当前的新收入准则下，收入确认应采用总额法还是净额法的分析不再考虑是否承担信用风险，但在金融资产和金融负债的抵销列报方面，仍需考虑是否承担信用风险的因素（而且是一个相当重要的考虑），因此很可能出现“收入确认按净额法，但相关往来款项不能抵销列报”的结果。我以前回复的“取决于本企业是否只有在收到买方款项后才有义务向卖方付款”就是说信用风险的承担问题。

提问人：hitznufe 时间：2022-03-20 16:36:00
感谢版主指导！
还想问下，“其他应收”和“其他应付”之间能否净额列报，也可以适用您提到的金融工具准则规范吗？（我看您说的是“应收”和“应付”）

回答人：chenyiwei
可以。该原则适用于所有适用金融工具准则的金融资产和金融负债。